【裁判字號】    92,交抗,1071
【裁判日期】    921124
【裁判案由】    違反道路交通管理處罰條例
【裁判全文】
臺灣高等法院交通事件裁定                      九十二年度交抗字第一０七一號
    抗  告  人
    即受處分人  甲  ○
右抗告人因違反道路交通管理處罰條例案件，不服臺灣桃園地方法院，中華民國九十
二年九月三十日所為裁定（九十二年度交聲更字第二一號），提起抗告，本院裁定如
左：
    主  文
抗告駁回。
    理  由
一、道路交通管理處罰條例第五十六條第一項第一款規定，汽車駕駛人在禁止臨時停
    車處所停車者，處新臺幣（下同）六百元以上一千二百元。又汽車駕駛人飲酒後
    其吐氣所含酒精成分濃度超過每公升零點二五毫克以上者，不得駕車，道路交通
    安全規則第一百十四條第一項第二款定有明文；違反上開規定者，依道路交通管
    理處罰條例第三十五條第一項第一款之規定者，處駕駛人新台幣一萬五千元以上
    六萬元以下罰鍰，及吊扣其汽車駕駛執照一年。
二、原裁定略以：異議人即受處分人於民國（下同）九十一年十月二十六日十四時四
    十三分停放７Ｂ─４７１５號車輛於桃園縣中壢市火車站前圓環邊，飲酒後吐氣
    所含酒精成分濃度已達每公升零點四五毫克而仍駕車至桃園縣中壢市火車站前圓
    環邊，並在禁止臨時停車處所，占用內側車道停車，當其自所駕駛之７Ｂ─４７
    １５號自用一般小客貨車之駕駛座下車時，為警員發覺異議人違規停車，進而因
    此查獲。此業據證人即警員徐力耘於九十二年二月二十日本院調查時到庭證稱：
    「我看到時，他坐在駕駛座上，我鳴笛後，他就把安全帶解掉，下車，上到火車
    站裡面去買票，我就跑過去，他就跑回來，我問他為何亂停車，叫他把車開到旁
    邊。」等語綦詳。又異議人於本案查獲前確實有飲酒之情，亦據異議人自陳無訛
    ，且經測試結果，其飲酒後吐氣所含酒精成分濃度已達每公升零點四五毫克，此
    復有舉發違反道路交通管理事件通知單一紙記載明確。綜據上述，異議人酒後駕
    車及違規停車之違反道路交通安全規則事實，已足堪認定。雖然異議人於本院調
    查中，曾另詞辯稱：「車子是我親戚幫我開去的，當天我有喝酒，是我叫我親戚
    幫我停在那裡的，開車的親戚我不知道他名字，他幫我開車到那裡，他人就坐另
    一部車走了。」云云。然查，異議人對於該一駕車載送伊至桃園縣中壢市火車站
    前圓環邊之「親戚」姓名，竟一無所知，並稱該「親戚」開到火車站後，隨即自
    行搭乘另一部車離去，衡情亦難以置信；其又向本院陳稱伊並沒有辦法找到開車
    的人，益徵異議人執詞所辯，顯屬不實之虛言，所辯不足予採信。本件異議人有
    違規停車（在禁止臨時停車處所，占用內側車道停車）之事實，為異議人所不爭
    執；又異議人亦確有酒後駕車之違反道路交通安全規則行為之事實，亦已如右述
    。執勤員警依法舉發，並無錯誤；本件處分機關（交通部公路局新竹區監理所中
    壢監理站）對於異議人，於受理申訴後，仍依道路交通管理處罰條例第五十六條
    第一項第一款及第三十五條第一項第一款之規定，合併裁處異議人罰鍰三萬五千
    四百元及吊扣汽車駕駛執照一年之處分，核無不合。異議人執詞不服，而提起本
    件異議，惟無法舉證以佐實其說詞，其聲明異議，請求撤銷原處分，改僅依違規
    停車處罰，顯屬無理由，應予駁回。
三、經核原裁定認事用法，洵無違誤。查本件舉發警員徐力耘已以證人身分於原審到
    庭證述抗告人於當時確有酒後鴐車及違規停車之行為明確，又無其他證據證明警
    員故為偽證，即無不信之理由，抗告人仍執在原審相同陳詞，而指摘原裁定不當
    ，為無理由，應予駁回。
據上論斷，應依道路交通案件處理辦法第二十六條，刑事訴訟法第四百十二條，裁定
如主文。
中      華      民      國    九十二    年     十一     月    二十四    日
                              臺灣高等法院交通法庭
                                    審判長法  官  劉  景  星
                                          法  官  陳  博  志
                                          法  官  陳  志  洋
右正本證明與原本無異。
不得再抗告。
                                          書記官  蔡  佩  珊
中      華      民      國    九十二    年     十一     月    二十六    日


司法院資訊處製作；財團法人民間司法改革基金會備份。
